臺灣板橋地方法院刑事判決　　　　　　　100年度訴字第239號
公　訴　人　臺灣板橋地方法院檢察署檢察官
被　　　告　潘美芳
上列被告因違反毒品危害防制條例案件，經檢察官提起公訴（99
年度毒偵字第7558號），被告於本院準備程序中就被訴事實為有
罪之陳述，經告知被告簡式審判程序之旨，並聽取當事人之意見
後，本院裁定進行簡式審判程序，判決如下：
    主  文
潘美芳施用第一級毒品，累犯，處有期徒刑拾壹月。
    事  實
一、潘美芳前於民國90年間因施用毒品案件，經本院以90年度毒
    聲字第1519號裁定送觀察、勒戒後，認無繼續施用毒品之傾
    向，於90年6 月14日執行完畢出所，並由臺灣板橋地方法院
    檢察署檢察官以90年度毒偵緝字第419 號不起訴處分確定。
    又因於95年3 月間施用毒品案件，經本院於95年7 月17日以
    95年度簡字第3285號判處有期徒刑4 月確定，於96年7 月16
    日縮刑期滿執行完畢。再因施用毒品案件，經本院以96年度
    訴字第1748號判處有期徒刑6 月、5 月，並定應執行刑10月
    ，經減刑應執行刑有期徒刑5 月，於97年5 月30日徒刑期滿
    執行完畢。詎其猶不知悔改，明知海洛因、甲基安非他命為
    毒品危害防制條例第2 條第1 項第1 款、第2 款所規定之第
    一級、第二級毒品，依法不得施用，竟基於施用第一級毒品
    海洛因及第二級毒品甲基安非他命之犯意，於99年9 月20日
    21時許，在臺北縣新莊市（現改制為新北市新莊區○○○○
    街46號4 樓租屋處內，將海洛因及甲基安非他命放入玻璃球
    燒烤之方式，同時施用海洛因及甲基安非他命1 次。嗣於翌
    日即21日19時40分許，為警在上址租屋處內查獲，經採集其
    尿液檢體送驗結果，呈鴉片類及安非他命類陽性反應，始查
    悉上情。
二、案經臺北縣政府（現改制為新北市政府）警察局新莊分局移
    送臺灣板橋地方法院檢察署檢察官偵查起訴。
    理  由
一、按除被告所犯為死刑、無期徒刑、最輕本刑為3 年以上有期
    徒刑之罪或高等法院管轄第一審案件者外，於第一次審判期
    日前之準備程序進行中，被告先就被訴事實為有罪之陳述時
    ，審判長得告知被告簡式審判程序之旨，並聽取當事人、代
    理人、辯護人及輔佐人之意見後，裁定進行簡式審判程序，
    刑事訴訟法第273 條之1 第1 項定有明文。經核本件被告潘
    美芳所犯係死刑、無期徒刑、最輕本刑為3 年以上有期徒刑
    以外之罪，其於準備程序中就被訴事實為有罪之陳述，經法
    官告知簡式審判程序之旨，並聽取公訴人、被告之意見後，
    本院爰依首揭規定，合議裁定由受命法官獨任進行簡式審判
    程序，合先敘明。
二、上揭犯罪事實，業據被告潘美芳於偵查及本院審理時坦承不
    諱，且其於99年9 月21日所採驗之尿液，經送往臺灣檢驗科
    技股份有限公司以GC /MS方法（氣相層析 /質譜儀法）檢驗
    ，結果確呈第一級毒品海洛因代謝後嗎啡及第二級毒品甲基
    安非他命之陽性反應，此有該公司99年10月6 日出具之濫用
    藥物檢驗報告（報告編號：UL/2010/90626 ）、新北市政府
    警察局新莊分局毒品尿液對照表各1 紙在卷可稽，足認被告
    自白與事實相符，堪予採信。又被告前曾因施用毒品，受如
    事實欄所載之觀察、勒戒及科刑情形，有臺灣高等法院被告
    前案紀錄表1 份附卷可按，被告本件施用毒品之時間，雖距
    離觀察、勒戒執行完畢已逾5 年，惟其前既已於5 年內再犯
    施用毒品案件，依最高法院97年度第5 次刑事庭會議紀錄結
    論，被告為本案施用毒品之犯行，係3 犯以上，已非現行毒
    品危害防制條例第23條第2 項規定之「5 年後再犯」之類型
    ，不得適用觀察、勒戒或強制戒治之程序，而應依法訴追處
    罰。是本件事證明確，被告犯行洵堪認定，應予依法論科。
三、核被告所為，係犯毒品危害防制條例第10條第1 項之施用第
    一級毒品罪及同條第2 項之施用第二級毒品罪。被告施用第
    一級毒品海洛因及第二級毒品甲基安非他命前持有海洛因及
    甲基安非他命之低度行為，均為施用之高度行為所吸收，均
    不另論罪。又被告以一施用毒品之行為，同時施用海洛因及
    甲基安非他命，其以一行為同時觸犯施用第一級、第二級毒
    品罪，為想像競合犯，應依刑法第55條之規定，從一重之施
    用第一級毒品罪處斷。又被告有事實欄所載之科刑紀錄與執
    行情形，有臺灣高等法院被告前案紀錄表1 份在卷可查，其
    於有期徒刑執行完畢後5 年以內，故意再犯本件有期徒刑以
    上之罪，為累犯，應依刑法第47條第1 項規定加重其刑。爰
    審酌被告前已因施用毒品案件經觀察、勒戒，業如上述，其
    未思改過自新，竟再為本件施用毒品犯行，顯然先前所受保
    安處分及刑之宣告、執行，均未收矯治、警惕之效，被告既
    無確實戒毒之決心，已難自拔，自應施以相當之刑罰，以期
    收教化之功能，兼衡其自知事證明確而坦承施用犯行，且其
    施用毒品犯行所生危害，主要以自戕身心健康為主，對於他
    人生命、身體、財產等法益，尚未查得重大直接危害暨其家
    庭、經濟狀況等一切情狀，量處如主文所示之刑，以資懲儆
    。
四、至扣案之海洛因4 包、甲基安非他命14包、吸食器1 組及分
    裝袋1 批，據被告於本院審理時供稱：本次伊所施用之海洛
    因及甲基安非他命，均已施用完畢，並未剩餘，且供其施用
    毒品所用之玻璃球業已丟棄，而上開海洛因4 包、甲基安非
    他命14包係葉昌松及黃信豪所有用以施用之毒品，又吸食器
    1 組及分裝袋1 批，亦非其所有，而係葉昌松所有，但不知
    其用途為何等語明確，是上開物品未經舉證且無證據證明與
    本件被告施用毒品有何關連，爰不予宣告沒收銷燬與沒收，
    併此敘明。
據上論斷，應依刑事訴訟法第273 條之1 第1 項、第299 條第1
項前段，毒品危害防制條例第10條第1 項、第2 項，刑法第11條
前段、第55 條、第47條第1 項，判決如主文。
本案經檢察官張瑞玲到庭執行職務。
中    華    民    國    100    年    3    月    24    日
                  刑事第十六庭      法  官    魏俊明
上列正本證明與原本無異。
如不服本判決，應於判決送達後10日內敘明上訴理由，向本院提
出上訴狀 (應附繕本) ，上訴於臺灣高等法院。其未敘述上訴理
由者，應於上訴期間屆滿後20日內向本院補提理由書「切勿逕送
上級法院」。
                                    書記官    陳香君
中    華    民    國   100    年    3     月    24    日
附錄本案論罪科刑法條全文：
毒品危害防制條例第10條
施用第一級毒品者，處6 月以上5 年以下有期徒刑。
施用第二級毒品者，處3 年以下有期徒刑。